【裁判字號】    98,交聲,56
【裁判日期】    980413
【裁判案由】    違反道路交通管理處罰條例
【裁判全文】
臺灣宜蘭地方法院交通事件裁定          98年度交聲字第56號
移送機關    交通部公路總局臺北區監理所宜蘭監理站
異  議  人  甲○○
上列異議人因違反道路交通管理處罰條例案件，對於原處分機關
即交通部公路總局臺北區監理所宜蘭監理站中華民國98年1月22
日所為之處分（原處分案號：宜監字第裁43-Q00000000號）聲明
異議，本院裁定如下：
    主  文
異議駁回。
    理  由
一、原處分意旨略以：異議人即受處分人甲○○經警舉發於民國
    97年9月10日19時9分許，將002-AK號營業貨運曳引車停放於
    宜蘭縣礁溪鄉○○路○段502號前，有「在顯有妨礙他人車通
    行處所停車」之違規事實。原處分機關調查後，認異議人「
    在顯有妨礙他車通行處所停車」之違規情節屬實，依道路交
    通管理處罰條例第56條第1項第5款規定，裁處異議人罰鍰新
    臺幣1,200元。
二、異議意旨以：本件遭舉發違規路段並無禁止停車標線；又伊
    係因車輛故障無法行駛，才會緊靠路旁停車，且機車道尚有
    70公分以上可供行駛，快車道車流又少，應不致於阻礙車輛
    之通行，為此爰於法定期間內聲明異議，請求撤銷原處分等
    語。
三、按汽車駕駛人在顯有妨礙其他人、車通行處所停車者，處新
    臺幣600元以上1,200元以下罰鍰，道路交通管理處罰條例第
    56條第1項第5款定有明文。經查：
 (一) 異議人於上揭時地停放002-AK號營業貨運曳引車之事實，為
    異議人所不爭，並有採證照片附卷可憑，足資認定。依據卷
    附採證照片所示，異議人停放002-AK號營業貨運曳引車，佔
    用機車道寬度一半以上（見本院卷第14至15頁），不僅容易
    造成交通阻塞，更妨礙行駛於機車道之駕駛人的視線判斷及
    通行安全，足認顯有妨礙其他車通行之情形無訛，異議人辯
    稱其停車行為並未妨礙其他車輛通行云云，實非可採。
 (二) 至異議人另辯稱當時伊車輛故障才會在路旁停車云云，惟依
    道路交通安全規則第112條第1項第12款規定，汽車發生故障
    不能行駛，應即設法移置於無礙交通之處，在該故障車輛在
    未移置前或移置後均應豎立車輛故障標誌。異議人辯稱汽車
    故障等情，並未舉證，已難信屬真實。且縱其所辯汽車故障
    等情屬實，異議人未依前開規定將車輛移置於無礙交通之處
    所，復未豎立車輛故障標誌，為其所不爭，並有採證照片可
    佐，異議人並未遵守交通法令上之義務，自難以其車輛故障
    為由，據以主張免責。
四、綜上，異議人前開違規行為，應無疑義，原處分機關援引道
    路交通管理處罰條例第56條第1項第5款規定，裁處異議人罰
    鍰新臺幣1,200元，於法並無不合。本件異議為無理由，應
    予駁回。
五、依道路交通案件處理辦法第19條，裁定如主文。
中    華    民    國    98    年    4     月    13    日
                    交通法庭  法  官  鄧晴馨
上正本證明與原本無異。
如不服本裁定，得於收受裁定正本後5日內，向本院提出抗告狀
。
                              書記官  林怡君
中    華    民    國    98    年    4     月    13    日


司法院資訊處製作；財團法人民間司法改革基金會備份。
